# ABDSATTAR MESSAOUDI

#### **CONDUCTEUR POIDS LOURD**

+216 27 566 740

Massaoudiabdessattar@gmail.com

Chrarda 3116, Kairouan, TUNISIE

#### **OBJECTIF**

Née le 18/06/1986 ,titulaire d'un permis de conduire complet .Je suis grandement expérimenté dans le domaine de la conduite de poids lourds .J'ai travaillé comme conducteur de poids lourds durant 13 ans .

Je suis doté d'une excellente condition physique, avec un temps flexible pour voyager.

### **COMPÉTENCES**

- conduite de poids lourds en long courrier (courte distance et grand routier).
- Apte à voyager en toute circonstances : de nuit, de jour, en hiver, etc...
- Etude de voyage.

#### **LANGUES**

Arabie Anglais Anglais

## **EXPÉRIENCE PROFESSIONNELLE**

2019 – Aujourd'hui	CONDUCTEUR CITERNE ET GRAND ROUTIER - SOCIETE CHIMEX
Tunis, Tunisie	
2018 – 2019	CONDUCTEUR GRAND ROUTIER -SOCIETE TAYARI TRANSPORT
Tunis, Tunisie	
2009 – 2018	CONDUCTEUR CITERNE ET GRAND ROUTIER - SOCIETE OUANES
Tunis, Tunisie	

# **ABDSATTAR MESSAOUDI**

### **CONDUCTEUR POIDS LOURD**

+216 27 566 740

Chrarda 3116, Kairouan, TUNISIE

### **FORMATION**

- ADR CERTIFICAT DE FORMATION DE CONDUCTEUR DE MATIÈRES DANGEREUSES.
- LYCEE SECONDAIRE OKBA IBEN NAFEE.
- ECOLE PRIMAIRE MSAADIYA- SUD CHRARDA.

## CENTRES D'INTÉRÊT

- Activités sportives : Natation, football.
- **DOCUMENTAIRE**: Mécanique, auto, politique, etc.